Minutes et répertoires du notaire Louis GUYON, 27 novembre 1839 - 14 février 1862 (étude XXII)
Archives nationales
- Minutes de Louis GUYON, 27 novembre 1839 - 14 février 1862; MC/ET/XXII/325 - MC/ET/XXII/429
  - Minutes. 1851, octobre - décembre, octobre - décembre 1851; MC/ET/XXII/379
    - Procuration rente publique, vente de rente etat, 5%, 2040f., 9 octobre 1851; MC/ET/XXII/379
      Nom, qualité: (M.) Sibille, Jean Daniel Arthur.
      Domicile: Paris (Paris) boulevard de la Madeleine, 17.
      Nom, qualité: (M.) Beauval de, Charles.
      Profession: attache au ministère des affaires etrangeres, Paris.
      Domicile: Paris (Paris) rue de Clery, 23
    - Obligation, emprunt, 25000f., 9 octobre 1851; MC/ET/XXII/379
      Domicile: Paris (Paris) rue Notre-Dame-de-Lorette, 40.
      Nom, qualité: (M.) Vautour, Henry Francois.
      Domicile: Paris (Paris) rue Taitbout, 33
    - Procuration revenus, dépôt, recouvrement de primes d'armement et de commerce pour la peche à la morue., 11 octobre 1851; MC/ET/XXII/379
    - Consentement, paiement d'indemnites de maisons (4) expropriees par la ville de paris, 91000f, Paris (Paris) rue de la Tixanderie., 13 octobre 1851; MC/ET/XXII/379
      Nom, qualité: (Mme ou Mlle) Petit, Victoire Euphasie.
      Domicile: Paris (Paris) rue du Faubourg-St-Martin, 261.
      Relations: épouse de l'intervenant 2, séparé(e) de corps et de biens de l'intervenant 2.
      Nom, qualité: (M.) Bruyant, Jules Alexandre.
      Profession: marinier, Paris.
      Nom, qualité: (M.) Vincent, Antoine.
      Profession: entrepreneur de carrieres, Ferte-Milon (Aisne).
      Domicile: Ferte-Milon (Aisne).
      Nom, qualité: (M.) Costallat, Andre Alfred.
      Domicile: Paris (Paris) rue de Rambuteau, 26.
      Nom, qualité: (M.) Vignon, Remi Victor.
      Profession: négociant, Villers-Cotterets (Aisne).
      Domicile: Villers-Cotterets (Aisne)
    - Decharge, compte rendu de succession., 13 octobre 1851; MC/ET/XXII/379
      Nom, qualité: (personne morale) Reboul (hoirs).
      Nom, qualité: (M.) Reboul, Louis Nicolas.
      Profession: tourneur, Paris.
      Domicile: Paris (Paris) rue des Filles-Dieu, 15.
      Nom, qualité: (M.) Tellie, Joseph.
      Profession: fabricant de meubles, Paris.
      Domicile: Paris (Paris) rue du Houssaye, 3
    - Obligation, emprunt, 20000f., 13 octobre 1851; MC/ET/XXII/379
      Nom, qualité: (M.) Lefebvre, Adrien Tristan.
      Profession: sous-prefet (ancien), propriétaire.
      Domicile: Fontenay (Loiret) Vaugouard (chateau).
    - Procuration rente publique, dépôt, recouvrement d'arrierages de rente etat 5%., 14 octobre 1851; MC/ET/XXII/379
      Nom, qualité: (Mme ou Mlle) Olive, Estelle.
    - Vente, terrain, 353 m2, 1800f, Belleville (Paris) rue du Retrait, 5., 22 octobre 1851; MC/ET/XXII/379
      Nom, qualité: (M.) Canis, Pierre Jean Baptiste.
      Profession: tourneur en bois, Paris.
      Domicile: Paris (Paris) rue Saint-Antoine, 110bis.
      Nom, qualité: (M.) Meignen, Magloire.
      Domicile: Paris (Paris) Marche Sainte-Catherine, 6.
      Nom, qualité: (M.) Demay, Louis Eugene Ernest.
      Profession: bijoutier, Paris.
      Domicile: Paris (Paris) rue Saint-Martin, 229
    - Procuration rente publique, dépôt, conversion d'indemnite aux ex-possesseurs d'esclaves., 23 octobre 1851; MC/ET/XXII/379
      Nom, qualité: (M.) Desprez, Eugene Augustin.
      Profession: propriétaire, maire, Sainte-Suzanne (reunion (la)).
      Nom, qualité: (M.) Chassagne, Adolphe.
      Nom, qualité: (M.) Olive, Pierre Claude Valentin.
      Nom, qualité: (M.) Sidney-Gillet, Francois Rene.
      Nom, qualité: (Mme ou Mlle) Nas de Tourris, Marie Laure.
      Nom, qualité: (M.) Lacaze, Valsin.
      Intervenant 8, en première partie:
      Nom, qualité: (M.) Carrere, Jean Etienne Louis Marie.
      Intervenant 9, en deuxième partie:
    - Obligation, emprunt, 2850f., 25 octobre 1851; MC/ET/XXII/379
      Nom, qualité: (M.) Doucet, Jean Baptiste.
      Profession: chapelier (marchand), Paris.
      Domicile: Paris (Paris) rue Grange-aux-Belles, 17.
      Nom, qualité: (M.) Lemonnier, Toussaint Pierre Desire.
      Profession: fabricant de chapeaux, Paris.
      Domicile: Paris (Paris) rue Saint-Martin, 184
    - Requisition, certificat de propriété de rente etat 5%, 900f., 25 octobre 1851; MC/ET/XXII/379
    - Mainlevee, hypotheque., 25 octobre 1851; MC/ET/XXII/379
      Nom, qualité: (M.) Vigne, Chrysostome Gabriel.
      Profession: négociant, Gaillac (Haute-Garonne).
      Domicile: Gaillac (Haute-Garonne)
    - Succession, liquidation, proces verbal., 27 octobre 1851; MC/ET/XXII/379
      Nom, qualité: (M.) Lequery, Louis Victor Hippolyte.
      Domicile: Paris (Paris) rue Quatre-Fils, 21
    - Quittance, remboursement d'emprunt, 27000f., 27 octobre 1851; MC/ET/XXII/379
      Nom, qualité: (M.) Groffenried-Villard de, Denis Bernard Frederic.
      Domicile: Paris (Paris) place Vendome, 10.
      Relations: créancier(e) de l'intervenant 2.
      Nom, qualité: (M.) Reilhac de, Anatole Joseph Philippe.
      Domicile: Montry (Seine-et-Marne).
    - Obligation, emprunt, 27000f., 27 octobre 1851; MC/ET/XXII/379
    - Procuration acte, dépôt, prise de possession de succession., 28 octobre 1851; MC/ET/XXII/379
      Nom, qualité: (Mme ou Mlle) Digneron de Beauvoir, Antoinette Josephine Rose Leonide.
      Domicile: Pointe-A-Pitre (guadeloupe).
      Domicile: Paris (Paris) rue de la Fontaine-Moliere, 32.
      Relations: frère de l'intervenant 1.
      Nom, qualité: (personne morale) Desbrosses (freres).
      Profession: commissionnaires, Paris.
      Domicile: Paris (Paris) rue de Roquepine, 11
    - Bail, boutique, 1700f, Paris (Paris) rue Neuve-des-Mathurins X rue Caumartin., 29 octobre 1851; MC/ET/XXII/379
      Nom, qualité: (M.) Jouhet, Pierre Antoine.
      Domicile: Paris (Paris) rue Neuve-des-Mathurins, 64.
      Nom, qualité: (M.) Fabien, Jean Thomas Alexandre.
      Domicile: Paris (Paris) rue Neuve-des-Mathurins, 60
    - Procuration rente publique, dépôt, conversion d'indemnite aux ex-possesseurs d'esclaves., 30 octobre 1851; MC/ET/XXII/379
      Nom, qualité: (Mme ou Mlle) Selie, Marie Gabrielle.
      Nom, qualité: (M.) Paris, Louis Armand.
      Nom, qualité: (Mme ou Mlle) Paris, Marie Egerie.
      Nom, qualité: (M.) Turpin de Morel, Louis.
      Profession: capitaine au long cours, propriétaire, Saint-Denis (reunion (la)).
    - Société, liquidation, mines de houille, Sainte-Florine (Loiret) Lataupe-Grignes-Arrest., 2 novembre 1851; MC/ET/XXII/379
      Domicile: Paris (Paris) rue d'Angouleme-St-Honore, 17.
      Relations: lignagers (eres) de l'intervenant 2.
      Nom: Société Des Mines de Houille de Sainte-Florine, lataupe Grignes et Arrest.
      Domicile: Sainte-Florine (Loiret)
    - Succession, dépôt de pieces., 5 novembre 1851; MC/ET/XXII/379
      Nom, qualité: (M.) Levret, Francois.
      Domicile: Paris (Paris)
    - Vente, terrain, 420 m2, 10000f, Paris (Paris) rue Corbeau-Faubourg du Temple, 29., 6 novembre 1851; MC/ET/XXII/379
      Nom, qualité: (M.) Corbeau, Francois Jean.
      Domicile: Paris (Paris) rue Corbeau, 34.
      Nom, qualité: (M.) Moynet, Pierre Mathieu.
      Domicile: Paris (Paris) rue de Bretagne, 58
    - Obligation, emprunt, 6000f., 8 novembre 1851; MC/ET/XXII/379
      Nom, qualité: (M.) Tripet, Louis Marin.
      Domicile: Paris (Paris) rue Charlot, 41.
      Nom, qualité: (M.) Regnard, Antoine Marie Martin.
      Profession: notaire (ancien), Paris.
      Domicile: Paris (Paris) rue de Clery, 96
    - Comparution, depot., 8 novembre 1851; MC/ET/XXII/379
      Nom, qualité: (M.) Gregoire, Achille.
      Domicile: Paris (Paris) rue Hauteville, 49.
      Nom, qualité: (Mme ou Mlle) Maucher, Henriette.
      Profession: fabricante de laques de chine, Paris.
      Domicile: Paris (Paris) rue de Bondy, 26.
      Nom, qualité: (M.) Drugeon, Pierre.
    - Procuration revenus, administration et recouvrement de biens et affaires., 8 novembre 1851; MC/ET/XXII/379
      Nom, qualité: (Mme ou Mlle) Duranthon de Chevary, Francoise Antoinette.
      Domicile: Gannay (Allier) chateau de Beauvoir.
      Domicile: Gannay (Allier) chateau de Beauvoir
    - Acceptation, restriction de subrogation d'hypotheque legale., 8 novembre 1851; MC/ET/XXII/379
      Nom, qualité: (M.) Malknecht Dit Molchnecht, Jean Dominique.
      Profession: sculpteur-statuaire, propriétaire, Paris.
      Nom, qualité: (M.) Vandangeon, Mathurin.
      Profession: marchand de bateaux, Nantes (Loire-Atlantique).
      Domicile: Nantes (Loire-Atlantique)
    - Prorogation, delai de remboursement de créance provenant d'une maison vendue, 122 m2, 10257f, Paris (Paris) rue Popincourt, 30., 8 novembre 1851; MC/ET/XXII/379
      Nom, qualité: (personne morale) Mougeot (hoirs).
      Nom, qualité: (M.) Mougeot, Charles Francois Nicolas.
      Domicile: Paris (Paris) rue du Faubourg-St-Martin, 47.
      Domicile: Paris (Paris) rue Charlot, 41
    - Quittance, paiement d'adjudication de propriété, 122 m2, 1852f, Paris (Paris) rue Popincourt, 30., 8 novembre 1851; MC/ET/XXII/379
      Nom, qualité: (Mme ou Mlle) Antisse, Catherine.
      Domicile: Paris (Paris) rue Neuve-St-Denis, 9.
      Relations: veuve de l'intervenant 3, créancier(s) hypothecaire(s) de l'intervenant 3.
      Nom, qualité: (M.) Guilley, Jean Baptiste.
      Profession: officier de cuirassiers, Toul (Meurthe-et-Moselle).
      Domicile: Bourges (Cher).
      Relations: adjudicataire des biens de l'intervenant 1, débiteur de l'intervenant 4.
      Domicile: Paris (Paris) rue de Clery, 96.
      Relations: créancier(e) de l'intervenant 3
    - Procuration acte, donation, 17894f., 10 novembre 1851; MC/ET/XXII/379
      Nom, qualité: (Mme ou Mlle) Breville de, Louise Constance.
      Domicile: Paris (Paris) rue Saint-Victor, 13.
      Relations: veuve de l'intervenant 2, héritier de l'intervenant 2, donatrice(s) de l'intervenant 4.
      Nom, qualité: (M.) Carpentier, Paul.
      Nom, qualité: (M.) Delaunay, Louis Nicolas.
      Domicile: Paris (Paris) rue de la Calandre, 38.
      Nom, qualité: (personne morale) Carpentier (enfants).
      Relations: enfants de l'intervenant 1
    - Quittance subrogative par Armand Sénéchal, coutelier, demeurant 14, rue du Petit-Lion-Saint-Sauveur, au profit de Jean-Baptiste Narcisse Wallet, opticien, demeurant 33 quai de l'Horloge, pour acompte de paiement d'adjudication de maison:située 11, rue Projetée-de-La-Vierge, commune de Vaugirard, pour la somme de 5 298 francs sur une somme totale de 6 761 francs. et confusion par monsieur Wallet., 11 novembre 1851; MC/ET/XXII/379
      De l'image fixe à l'image animée (1820-1910), documents du Minutier central des notaires de Paris relatifs à l'histoire des photographes et de la photographie, par Marc Durand, Paris, Archives nationales, 2013 (sous presse), notice n° 4977 (version dématérialisée de l'instrument de recherche, les notices biographiques et compléments de descriptions d'actes ne se trouvent que sur la version papier de l'ouvrage, voir contexte dans le Plan d’orientation général - Notaires de Paris, guides thématiques du Minutier).
      Date de révision: 2011
      Vaugirard (ancienne commune); Horloge (quai de l'); Vierge (rue de la); Sénéchal, Armand; Wallet, Jean-Baptiste Narcisse
    - Requisition, certificat de propriété de rente etat 5%, 386f et rente etat 3%, 320f., 11 novembre 1851; MC/ET/XXII/379
      Relations: légataire universel de l'intervenant 2, sœur de l'intervenant 2.
      Nom, qualité: (M.) Digneron de Beauvoir, Charles Leonard Amand.
      Nom: Société Desbrosses (freres).
      Domicile: Paris (Paris) rue Rocquepine, 11
    - Procuration acte, administration et recouvrement d'affaires commerciales., 11 novembre 1851; MC/ET/XXII/379
      Nom, qualité: (M.) Lancel, Louis Benoit Abel.
      Domicile: Paris (Paris) place des Vosges, 15.
      Nom, qualité: (Mme ou Mlle) Kamps, Arnauldine Christine.
    - Quittance, acompte de paiement d'adjudication de maison, 5298f sur 6761f, Vaugirard (Paris) rue Projetee-de-la-Vierge, 25., 11 novembre 1851; MC/ET/XXII/379
      Nom, qualité: (M.) Senechal, Armand.
      Profession: coutelier, Paris.
      Domicile: Paris (Paris) rue du Petit-Lion-St-Sauveur, 14.
      Nom, qualité: (M.) Wallet, Jean Baptiste Narcisse.
      Domicile: Paris (Paris) quai de l'Horloge, 33.
    - Succession, dépôt de pieces, ordonnance d'envoi en possession., 11 novembre 1851; MC/ET/XXII/379
    - Succession, dépôt de pieces., 12 novembre 1851; MC/ET/XXII/379
      Nom, qualité: (M.) Cagniard, Felix Auguste.
    - Quittance, distribution du prix d'adjudication d'une maison, 21987f, Paris (Paris) rue Mayet, 9., 14 novembre 1851; MC/ET/XXII/379
      Nom, qualité: (M.) Peronne, Pierre Henri.
      Profession: avoué au tribunal civil, Paris.
      Domicile: Paris (Paris) rue Bourbon-Villeneuve, 35.
      Relations: créancier(s) hypothecaire(s) de l'intervenant 3.
      Nom, qualité: (personne morale) Breton (famille).
      Relations: adjudicataire des biens de l'intervenant 3, créancier(s) hypothecaire(s) de l'intervenant 3.
      Domicile: Paris (Paris) rue du Faubourg-Poissonniere, 21.
    - Procuration rente publique, dépôt, conversion d'indemnite aux ex-possesseurs d'esclaves., 18 novembre 1851; MC/ET/XXII/379
      Nom, qualité: (M.) Portier, Eugene Auguste.
      Profession: aide-commissaire de la marine, Saint-Paul (reunion (la)).
      Nom, qualité: (M.) Carrere, Jean.
      Nom, qualité: (M.) Deschamps, Emile.
      Nom, qualité: (M.) Delannay, Henry.
      Nom, qualité: (Mme ou Mlle) Muller, Anne Aimee.
      Relations: veuve de l'intervenant 7.
      Nom, qualité: (M.) Dugand, Jean Baptiste.
      Nom, qualité: (M.) Beauversy-Boucourt, Ferdinand.
      Nom, qualité: (M.) Tisserand, Louis Armand.
      Profession: chirurgien dentiste, Saint-Denis (reunion (la)).
      Intervenant 10, en première partie:
      Nom, qualité: (M.) Desrieux, Maurice.
      Profession: notaire, Saint-Denis (reunion (la)).
      Nom, qualité: (Mme ou Mlle) Selec, Marie Gabrielle.
      Relations: veuve de l'intervenant 12.
      Intervenant 12, indirect:
      Intervenant 13, en première partie:
      Nom, qualité: (Mme ou Mlle) Paris, Marie Eugenie.
      Intervenant 14, en deuxième partie:
    - Succession, inventaire apres décès., 18 novembre 1851; MC/ET/XXII/379
      Nom, qualité: (Mme ou Mlle) Blanc, Elisabeth Jeanne.
      Domicile: Paris (Paris) rue Saint-Denis, 328.
      Nom, qualité: (M.) Henriet, Louis Adolphe.
      Profession: docteur, Paris.
      Domicile: Paris (Paris) rue Saint-Denis, 328
    - Cahier des charges, maison, 342 m2, mise-a-prix, 150000f, Paris (Paris) place de l'Hotel-de-Ville, 7 X rue de la Tannerie., 20 novembre 1851; MC/ET/XXII/379
      Nom, qualité: (M.) Cazelles, Pierre Charles.
      Domicile: Paris (Paris) quai des Grands-Augustins, 11
    - Desistement, mainlevee, hypotheque sur divers immeubles, Aisne., 22 novembre 1851; MC/ET/XXII/379
      Nom, qualité: (M.) Pechart, Pierre Constant.
      Domicile: Paris (Paris) rue du Bac, 106.
      Nom, qualité: (Mme ou Mlle) Pechart, Anne Marguerite Robertine Priscien.
      Profession: religieuse de l'adoration-perpetuelle, Paris.
      Domicile: Paris (Paris) rue Picpus, 15
    - Succession, requisition, certificat de propriété de rente etat 5%, 250f., 24 novembre 1851; MC/ET/XXII/379
    - Transport, créance, 3000f., 25 novembre 1851; MC/ET/XXII/379
      Nom, qualité: (Mme ou Mlle) Richard, Marie Philippe.
      Profession: rentiere, propriétaire.
      Domicile: Montrouge (Paris) Barriere d'Enfer, 33.
      Relations: veuve de l'intervenant 2, créancier(e) de l'intervenant 5.
      Nom, qualité: (M.) Louiesloux, Barthelemy Francois.
      Nom, qualité: (Mme ou Mlle) Gaugiran, Therese Emma.
      Domicile: Villasavary (Aude).
      Nom, qualité: (M.) Boyer, Prosper.
      Profession: notaire (honoraire), Paris.
      Domicile: Quiers-sur-Bezonde (Loiret)
    - Succession, notoriete., 26 novembre 1851; MC/ET/XXII/379
      Domicile: Paris (Paris) rue Verdelet, 7.
    - Mainlevee, hypotheque sur divers immeubles et terrains, Saint-Andre-d'Apchon (Loire)., 27 novembre 1851; MC/ET/XXII/379
      Nom, qualité: (M.) Pecauld de Changin, Jacques Francois.
      Profession: capitaine de gendarmerie (ancien), Loire.
      Profession: négociant, propriétaire, Roanne (Loire).
    - Mainlevee, hypotheque., 27 novembre 1851; MC/ET/XXII/379
      Nom, qualité: (M.) Barreau, Joseph.
      Profession: agent d'affaires, propriétaire, Bruch (Lot-et-Garonne).
      Domicile: Bruch (Lot-et-Garonne)
    - Vente, terrain, 3419 m2, 20000f, Suresnes (Hauts-de-Seine)., 28 novembre 1851; MC/ET/XXII/379
      Nom, qualité: (M.) Contzen, Michel Alexandre.
      Domicile: Paris (Paris) rue du Helder, 17.
      Nom, qualité: (M.) Beglet, Aime Henri.
      Domicile: Paris (Paris) rue Vivienne, 10
    - Cession d'interets, parts dans le journal, la presse, 18000f., 28 novembre 1851; MC/ET/XXII/379
      Domicile: Paris (Paris) rue Helder, 17.
      Relations: actionnaire(s) de l'intervenant 3.
      Domicile: Paris (Paris) rue Vivienne, 10.
      Nom: Journal La Presse
    - Ouverture de credit, credit, 77000f., 28 novembre 1851; MC/ET/XXII/379
      Nom: Banque Cusin et Legendre.
      Domicile: Paris (Paris) rue des Bourdonnais, 11.
      Relations: créancier(e) de l'intervenant 1
    - Cession, parts dans une société de navigation et canalisation, 65844f, Ebre (fleuve (espagne)., 28 novembre 1851; MC/ET/XXII/379
    - Obligation, emprunts et avances, 50000f., 30 novembre 1851; MC/ET/XXII/379
    - Nantissement, transport en garantie du montant d'une, obligation, 50000f., 30 novembre 1851; MC/ET/XXII/379
      Nom, qualité: (Mme ou Mlle) Leroux, Genevieve Alexis.
      Domicile: Suresnes (Hauts-de-Seine).
    - Obligation, emprunt, 30000f., 3 décembre 1851; MC/ET/XXII/379
      Domicile: Paris (Paris) rue du Roule, 7.
    - Procuration rente publique, dépôt, conversion d'indemnite aux ex-possesseurs d'esclaves., 8 décembre 1851; MC/ET/XXII/379
      Nom, qualité: (Mme ou Mlle) Boiscourt, Reine.
      Nom, qualité: (M.) Moriniere, Achille.
      Nom, qualité: (M.) Langlais, Antoine Nicolas.
      Nom, qualité: (M.) Dongere, Jean Joseph.
      Nom, qualité: (Mme ou Mlle) Jacqueline, Hortanse.
      Domicile: Saint-Benoit (reunion (ile de la)).
      Nom, qualité: (M.) Galbine, Tadar.
      Nom, qualité: (M.) Bonhomme, Louis Charles.
      Nom, qualité: (M.) Haudrissy, Jean Baptiste Arthur.
      Domicile: Saint-Andre (reunion (ile de la)).
      Nom, qualité: (M.) Bernier, Joseph Rosalie Alphonse.
      Profession: docteur en medecine, Saint-Denis (reunion (la)).
      Profession: négociant-commissionnaire, Paris.
    - Tutelle, compte., 9 décembre 1851; MC/ET/XXII/379
      Nom, qualité: (M.) Docun de Karoman, Jean Baptiste Charles.
      Domicile: Paris (Paris) rue Saint-Lazare, 34.
      Nom, qualité: (Mme ou Mlle) Dodun de Keroman, Marie.
      Relations: fille de l'intervenant 1, fille de l'intervenant 3, héritier de l'intervenant 3.
      Nom, qualité: (Mme ou Mlle) Panon Desbassayns de Richemont, Lydie.
    - Obligation, emprunt, 10000f., 9 décembre 1851; MC/ET/XXII/379
      Nom, qualité: (M.) Roux, Henry Edouard.
      Domicile: Paris (Paris) rue de l'Universite, 58.
      Nom, qualité: (M.) Robert, Louis Francois.
      Domicile: Mennecy (Essonne).
      Domicile: Villasavary (Aude)
    - Quittance, remboursement d'emprunt, 10125f., 9 décembre 1851; MC/ET/XXII/379
      Nom, qualité: (M.) Finot, Jules.
      Domicile: Lange (Indre).
      Relations: subrogé(e) de l'intervenant 3, subrogé(e) de l'intervenant 4.
      Relations: débiteur de l'intervenant 3, débiteur de l'intervenant 4.
    - Procuration générale., 17 décembre 1851; MC/ET/XXII/379
      Nom, qualité: (Mme ou Mlle) Noel, Elisabeth Victoire.
      Domicile: Neuilly (Paris) boulevard de l'Etoile, 35.
      Nom, qualité: (M.) Cagniard, Ange Felix.
      Nom, qualité: (M.) Simon, Charles.
    - Obligation, emprunt, 24000f., 17 décembre 1851; MC/ET/XXII/379
      Nom, qualité: (M.) Desmazures, Paul Guillaume Andre.
      Nom, qualité: (Mme ou Mlle) Desmazures, Anne Clotilde.
      Nom, qualité: (M.) Troupenas, Eugene Theodore.
    - Donation entre epoux., 18 décembre 1851; MC/ET/XXII/379
      Nom, qualité: (M.) Guillouet, Alexandre.
      Profession: coutelier (ouvrier), Paris.
      Domicile: Paris (Paris) rue du Faubourg-du-Temple, 24.
      Nom, qualité: (Mme ou Mlle) Olivier, Felicite Ernestine.
    - Donation entre epoux., 18 décembre 1851; MC/ET/XXII/379
      Domicile: Paris (Paris) rue du Faubourg-du-Temple, 24
    - Notoriete, signature sociale., 19 décembre 1851; MC/ET/XXII/379
      Nom, qualité: (M.) Lefevre, Louis Laurent.
      Profession: commercant, Saint-Pierre (reunion (la)).
      Domicile: Saint-Pierre (reunion (ile de la)).
      Nom: Société Lefevre (l) et Cie.
      Domicile: Saint-Pierre (reunion (ile de la))
    - Procuration rente publique, conversion d'indemnite aux ex-possesseurs d'esclaves., 19 décembre 1851; MC/ET/XXII/379
      Profession: commercant, Paris.
    - Obligation, emprunt, 4000f., 22 décembre 1851; MC/ET/XXII/379
      Nom, qualité: (M.) Odelin, Jean Marie.
      Domicile: Paris (Paris) rue de Labruyere, 24
    - Succession, notoriété., 23 décembre 1851; MC/ET/XXII/379
      Nom, qualité: (Mme ou Mlle) Poidevin, Marie Virginie Genevieve.
      Domicile: Paris (Paris) rue de Bourgogne, 55.
      Nom, qualité: (M.) Bauche, Nicolas Marie.
    - Transport, créance, 8166f., 23 décembre 1851; MC/ET/XXII/379
      Nom, qualité: (M.) Dijou, Louis Esprit.
      Profession: boulanger (ancien).
      Domicile: Belleville (Paris) Chaussée Menilmontant, 97-101
    - Procuration rente publique, vente de rente etat 3%, 322f., 26 décembre 1851; MC/ET/XXII/379
      Profession: sous-chef au ministère de l'interieur (ancien), Paris.
      Nom, qualité: (M.) Pechart, Charles Jean Rene.
      Profession: employe au ministère de l'interieur, Paris.
      Domicile: Paris (Paris) rue du Bac, 142.
      Relations: fils de l'intervenant 1
    - Procuration rente publique, achat de rentes etat., 27 décembre 1851; MC/ET/XXII/379
    - Succession, requisition, certificat de propriété de rente etat 5%, 1425f., 27 décembre 1851; MC/ET/XXII/379
      Profession: bibliotheque à l'assemblee nationale (honoraire), Paris.
      Domicile: Paris (Paris) rue de l'Est, 1
    - Mariage., 29 décembre 1851; MC/ET/XXII/379
      Nom, qualité: (M.) Tinguy de, Alphonse Charles Onesippe.
      Domicile: Rocheserviere (Vendée).
      Nom, qualité: (M.) Tinguy de, Onesippe.
      Domicile: Paris (Paris) rue Saint-Lazare, 36
    - Procuration acte, dépôt, prise de possession de succession., 29 décembre 1851; MC/ET/XXII/379
      Nom, qualité: (M.) Chamarande, Pierre Eugene.
      Profession: artiste dramatique, Saint-Petersbourg (russie).
      Domicile: Saint-Petersbourg (russie).
      Domicile: Paris (Paris).
      Relations: cousin(e) de l'intervenant 1.
    - Procuration rente publique, dépôt, vente de rentes etat 5%, 125f., 29 décembre 1851; MC/ET/XXII/379
      Nom, qualité: (personne morale) Bellanger (hoirs).
      Domicile: Marseille (Bouches-du-Rhône).
      Nom, qualité: (M.) Bellanger, Edouard.
      Profession: papetier (ancien), Marseille (Bouches-du-Rhône).
      Domicile: Rives (Isère).
      Nom, qualité: (M.) Roumestant, Victor.
      Domicile: Paris (Paris) rue d'Orleans-St-Honore, 17
    - Mainlevee, hypotheque., 31 décembre 1851; MC/ET/XXII/379
      Nom, qualité: (M.) Doucet, Antoine.
      Domicile: Paris (Paris) rue de la Paix, 21.
      Domicile: Paris (Paris) rue du Helder, 17
    - Succession, notoriete., 31 décembre 1851; MC/ET/XXII/379
      Nom, qualité: (M.) Baudouin, Louis Marie Joseph.
      Profession: perruquier coiffeur, Paris.
      Domicile: Paris (Paris) rue Saint-Denis, 294
    - Obligation, emprunt, 60000f., 31 décembre 1851; MC/ET/XXII/379